【裁判字號】    98,審交訴,27
【裁判日期】    980907
【裁判案由】    過失致死等
【裁判全文】
臺灣新竹地方法院刑事判決            98年度審交訴字第27號
公  訴  人  臺灣新竹地方法院檢察署檢察官
被      告  甲○○
上列被告因過失致死等案件，經檢察官提起公訴（97年度偵字第
7974號），本院合議庭裁定改依簡式審判程序，並判決如下：
    主  文
甲○○犯過失致人於死罪，處有期徒刑參月，如易科罰金，以新
臺幣壹仟元折算壹日；又犯肇事致人死亡逃逸罪，處有期徒刑陸
月，如易科罰金，以新臺幣壹仟元折算壹日。應執行有期徒刑捌
月，如易科罰金，以新臺幣壹仟元折算壹日。緩刑貳年。
    事  實
一、甲○○於民國97年11月8日夜間，駕駛車牌號碼8885-FU號自
    用小客車，沿新竹市○○路由東往西方向行駛，於翌日凌晨
    0時10 分許，行經忠孝路與東進路口前處，本應注意汽車行
    經行人穿越道，遇有行人穿越時，無論有無交通指揮人員指
    揮或號誌指示，均應暫停讓行人先行通過，且依當時天候雨
    、夜間有照明、路面柏油、路面無缺陷、視距良好等情形觀
    之，並無不能注意之情形，竟疏未注意，未讓在上址行人穿
    越道之行人先行，而撞擊沿上址行人穿越道由南往北方向行
    走之行人溫錦源，致溫錦源受有頭部外傷合併硬腦膜下出血
    、蜘蛛膜下出血及腦挫傷、腹腔內出血合併休克之傷害，經
    緊急送醫急救，仍於97年11月9日3時5 分許，因上開車禍導
    致頭部鈍力損傷不治死亡。詎甲○○於肇事後，竟未下車查
    看並救護溫錦源，竟另行基於逃逸之故意，隨即駕駛上開自
    用小客車逃離現場。嗣經警據報後在車禍現場拾獲肇事汽車
    燈殼碎片後與甲○○駕駛之上開自小客車大燈比對結果相符
    ，始依甲○○之供述而循線查悉上情。
二、案經溫錦源之子溫松諭告訴及由新竹市警察局第二分局報請
    臺灣新竹地方法院檢察署檢察官相驗後偵查起訴。
    理  由
一、被告所犯過失致人於死罪、肇事逃逸罪，均非為死刑、無期
    徒刑、最輕本刑為3 年以上有期徒刑之罪或高等法院管轄第
    一審案件，其於準備程序進行中先就被訴事實為有罪之陳述
    ，本院認為合於刑事訴訟法第273 條之1 第1 項之規定，裁
    定進行簡式審判程序，先予敘明。
二、認定犯罪事實所憑之證據及理由：
（一）被告甲○○於警詢、檢察官訊問時、本院準備程序、簡式
      審理程序訊問時，對於駕駛上開車輛肇事，致使被害人溫
      錦源傷重死亡等情節均坦白承認。
（二）被害人家屬溫松諭於警詢、偵查中之指訴。
（三）馬偕紀念醫院新竹分院乙種診斷證明書、臺灣新竹地方法
      院檢察署勘驗筆錄、相驗屍體證明書及法醫檢驗報告書各
      1 件、相驗屍體及現場與車輛受損情形相片等件。
（四）道路交通事故現場圖、道路交通事故調查報告表（一）（
      二）、新竹市○○○道路交通第二分隊偵查報告、新竹市
      警察局第二分局「8885—FU自小客車肇事逃逸案」勘察報
      告、新竹市警察局扣押物品目錄表、新竹市警察局舉發違
      反道路交通管理事件通知單各1件。
（五）臺灣省竹苗區車輛行車事故鑑定委員會98年3月9日竹苗鑑
      字第0985300683號函暨鑑定意見書1 件，佐證被告就本件
      車禍之發生確有過失責任。
（六）按汽車行經行人穿越道，遇有行人穿越時，無論有無交通
      指揮人員指揮或號誌指示，均應暫停讓行人先行通過，道
      路交通安全規則第103條第2項定有明文，被告駕車自應注
      意上開規定。查本件案發時雖天候雨、柏油路面濕潤，惟
      夜間有照明、路面無缺陷、無障礙物、視距良好，客觀上
      亦無不能注意之情事，被告仍疏未注意車前狀況，致撞擊
      穿越道路之被害人，其自有過失，被害人溫錦源因此受有
      頭部鈍力損傷而死亡之結果，亦經臺灣新竹地方法院檢察
      署檢察官督同法醫師相驗屬實，是本件被害人死亡確因被
      告之過失所致，被告之過失行為與被害人溫錦源之死亡結
      果間，具有相當因果關係。從而，被告過失致死及駕車肇
      事逃逸犯行，均堪以認定，應予依法論科。
三、論罪科刑之理由：
（一）核被告所為，係犯刑法第276條第1項之過失致死罪及同法
      第184條之4之駕駛動力交通工具肇事，致人死亡而逃逸罪
      。
（二）被告所犯上開2 罪，犯意各別，行為不同，應予分論併罰
      。
（三）被告駕駛上開車輛，行經行人穿越道不依規定讓行人優先
      通行，因而致被害人溫錦源死亡，上開所犯之過失致人於
      死罪部分，應依道路交通管理處罰條例第86條第1 項之規
      定加重其刑。
（四）爰審酌被告素行良好，因一時駕車疏忽，使被害人因此喪
      失寶貴生命，造成無可彌補之後果，復於肇事後未能及時
      協助救助被害人，反而駕車逃逸現場，所為誠屬不該，惟
      念其犯罪後坦承犯行，已知悔悟，復已與被害人家屬達成
      民事調解，並已全數給付賠償金額完畢，另取得被害人家
      屬之原諒，此有新竹市東區調解委員會調解書、本院刑事
      庭公務電話記錄表各1 件在卷可參等一切情狀，分別量處
      如主文所示之刑，並定其應執行之刑及諭知易科罰金之折
      算標準。
（五）末查，被告前未曾因故意犯罪受有期徒刑以上刑之宣告，
      有臺灣高等法院被告前案紀錄表1 份在卷足憑，其因一時
      失慮，致罹刑章，經此次論罪處刑之刑事程序，應已知警
      惕，信無再犯之虞，故本院認其所受宣告之刑以暫不執行
      為適當，爰依刑法第74條第1 項第1 款之規定，併予宣告
      緩刑2 年，以啟自新。
四、適用法律：
（一）刑事訴訟法第273條之1第1項、第299條第1項前段。
（二）刑法第276 條第1 項、第185 條之4 、第51條第5 款、第
      74條第1 項第1 款、司法院釋字第366 號、第662 號、院
      字第1356號。
（三）道路交通管理處罰條例第86條第1項。
（四）刑法施行法第1條之1 。
本案經檢察官陳麗芬到庭執行職務。
中    華    民    國    98    年    9     月    7     日
                        刑事第九庭  法  官  魏瑞紅
以上正本證明與原本無異。
如不服本判決應於收受本判決後10日內向本院提出上訴書狀，上
訴書狀應敘述具體理由。上訴書狀未敘述上訴理由者，應於上訴
期間屆滿後20日內補提理由書狀於本院 (均須按他造當事人之人
數附繕本 )「切勿逕送上級法院」。
中    華    民    國    98    年    9     月    7     日
                                    書記官  吳月華
附錄本案論罪科刑所適用法條全文：
中華民國刑法第276條第1項：
因過失致人於死者，處2年以下有期徒刑、拘役或2千元以下罰金
。
中華民國刑法第185條之4
駕駛動力交通工具肇事，致人死傷而逃逸者，處6月以上5年以下
有期徒刑。


司法院資訊處製作；財團法人民間司法改革基金會備份。
